【裁判字號】    97,訴,2158
【裁判日期】    971002
【裁判案由】    毒品危害防制條例
【裁判全文】
臺灣臺中地方法院刑事判決              97年度訴字第2158號
公  訴  人  臺灣臺中地方法院檢察署檢察官
被      告  乙○○
                    （另案在臺灣臺中監獄執行中）
上列被告因毒品危害防制條例案件，經檢察官提起公訴（97年度
毒偵字第634號），本院判決如下：
    主    文
乙○○施用第一級毒品，累犯，處有期徒刑壹年；又施用第二級
毒品，累犯，處有期徒刑捌月。應執行有期徒刑壹年陸月。
    犯罪事實
一、乙○○曾因施用毒品案件，經依本院裁定送觀察、勒戒後，
    認無繼續施用毒品之傾向，於民國96年1月26日執行完畢釋
    放，並由臺灣臺中地方法院檢察署檢察官以95年度毒偵字第
    5829號為不起訴處分確定（此部分乙○○係冒用其兄蔡建國
    名義應訊、接受裁定及觀察、勒戒，業經法院裁定更正，乙
    ○○因此涉犯偽造文書案件，並經法院判刑確定）；復曾因
    詐欺案件，經臺灣彰化地方法院以95年度斗簡字第59號判處
    有期徒刑5月確定，嗣經減刑為有期徒刑2月又15日，於96年
    7月16日執行完畢。詎乙○○仍不知悔改，復分別基於施用
    第一級毒品海洛因及第二級毒品甲基安非他命之犯意，於96
    年11月26日晚上7時30分許回溯4日內某時，在不詳處所，以
    不詳方式，施用第一級毒品海洛因及第二級毒品甲基安非他
    命各1次；嗣於96年11月26日晚上7時30分許，在臺中市○○
    ○○路173號前為警查獲，經乙○○同意後採集其尿液送驗
    結果呈海洛因代謝後之嗎啡陽性反應及甲基安非他命陽性反
    應。
二、案經臺中市警察局第一分局報請臺灣臺中地方法院檢察署檢
    察官偵查起訴。
    理    由
一、訊據被告乙○○矢口否認有何施用海洛因及甲基安非他命之
    犯行，辯稱：其並未施用海洛因及甲基安非他命，且驗尿報
    告有爭議，送驗的尿液不是由其封籤，不能證明係其尿液云
    云。然查：
(一)、被告業於警詢時供稱：其有同意採尿，且採集之尿液為其所
    有等語明確。而上開警詢筆錄內容，業經本院當庭勘驗錄音
    及錄影光碟，其結果為：「警員製作筆錄係全程錄音、錄影
    ，時間共14分15秒，由警員一問一答方式詢問被告，並於被
    告回答後以電腦繕打。勘驗結果與筆錄內容大致相符，警詢
    過程被告供承同意採尿且採集尿液為其所有。」有本院97年
    8月12日準備程序筆錄可稽。且製作警詢筆錄之警員即證人
    賴源吉於本院審理時亦證稱：採尿係其帶被告去採尿，採完
    尿後放在其桌上，是當著被告的面封籤的，採尿前先在封條
    上簽名及按指印，採完尿及做完筆錄後再一起封，中間並無
    空檔，送驗的尿液確定是被告的尿液，因為每瓶上面都有編
    號、捺印，如果有打開過，封條就會破掉等語屬實。顯見本
    件送請檢驗之尿液確係被告之尿液，且係經由被告同意後由
    警員加以採集送驗無誤。
(二)、被告於96年11月26日晚上7時30分許被查獲後所採集之尿液
    ，經送請檢驗結果確呈海洛因代謝後之嗎啡陽性反應及甲基
    安非他命陽性反應，有中山醫學大學附設醫院檢驗科藥物檢
    測中心尿液檢驗報告影本1份附於警卷可參。而按一般人注
    射海洛因後，經體內吸收代謝約30分鐘後，以嗎啡型態為主
    開始排入尿中，而以最初6至12小時排泄量最多，約有75%之
    毒品代謝物（嗎啡）可在注射後24小時內陸續由尿中排出體
    外，剩餘量則可能在數日內分別排出體外，故一般而言，施
    用多量毒品者，於施用後4、5日，仍有可能檢出低濃度毒品
    反應，此經法務部調查局92年1月2日調科壹字第0910089203
    0號函敘明在案。次按正常人如未吸用安非他命，其尿水應
    無甲基安非他命陽性反應，倘有吸用者，約70%於24小時內
    自尿中排出，約90%於96小時內自尿中排出，因憑尿液中呈
    甲基安非他命陽性反應，推算吸食時間距採尿時間最長不逾
    96小時，此亦經行政院衛生署藥物食品檢驗局81年2月8日（
    81）藥檢壹字第001156號函敘明在案。依此推算，被告確有
    於96年11月26日晚上7時30分許為警查獲前4日內某時，分別
    施用海洛因及甲基安非他命各1次。
(三)、雖檢察官曾在被告同意後採集其口腔黏膜，連同被告上開採
    集之尿液2瓶，送請內政部警政署刑事警察局鑑驗比對DNA，
    惟因上開尿液並未檢出DNA量，故無法比對，有該局97年4月
    23日刑醫字第0970042044號鑑驗書影本1份附於偵查卷可參
    。惟警員就上開採集尿液之過程並無違失，亦可確定即係被
    告之尿液，則縱使未能檢出DNA量以資比對，仍不得以此即
    認本件之尿液檢驗報告並不可採。故上開鑑驗書尚難作為有
    利於被告之認定。
(四)、查被告曾因施用毒品案件，經依本院裁定送觀察、勒戒後，
    認無繼續施用毒品之傾向，於民國96年1月26日執行完畢釋
    放，並由臺灣臺中地方法院檢察署檢察官以95年度毒偵字第
    5829號為不起訴處分確定，此有臺灣高等法院被告前案紀錄
    表及臺灣臺中地方法院檢察署刑案資料查註紀錄表各1份在
    卷可憑，被告於觀察勒戒執行完畢釋放後，5年內再犯本件
    施用第一級毒品罪，依毒品危害防制條例第23條第2項之規
    定，自應依法追訴處罰。
(五)、綜上所述，被告確有於96年11月26日晚上7時30分許為警查
    獲前4日內某時，分別施用海洛因及甲基安非他命各1次，其
    所辯無非卸責之詞，不足採信，事證明確，其犯行洵堪認定
    。
二、核被告所為，係犯毒品危害防制條例第10條第1項之施用第
    一級毒品罪及同法條第2項之施用第二級毒品罪。被告持有
    第一、二級毒品之低度行為，分別為其施用第一、二級毒品
    之高度行為所吸收，均不另論罪。查被告曾因詐欺案件，經
    臺灣彰化地方法院判處有期徒刑5月確定，嗣經減刑為有期
    徒刑2月又15日，於96年7月16日執行完畢，此有臺灣高等法
    院被告前案紀錄表及臺灣臺中地方法院檢察署刑案資料查註
    紀錄表在卷可參，其於前案有期徒刑執行完畢後，5年內故
    意再犯本件有期徒刑以上之罪，為累犯，應依刑法第47條第
    1項之規定加重其刑。被告所犯上述二罪，犯意各別，罪名
    互殊，應予分論併罰。爰審酌被告犯罪之動機、目的、手段
    、其品行及智識程度、所犯施用毒品罪，為自戕之病態行為
    、及其犯後猶卸飾責任，未具悔意，態度不佳等一切情狀，
    量處如主文所示之刑，並定其應執行之刑。
據上論斷，應依刑事訴訟法第299條第1項前段，毒品危害防制條
例第10條第1項、第2項，刑法第11條前段、第47條第1項、第51
條第5款，判決如主文。
本案經檢察官甲○○到庭執行職務。
中    華    民    國    97    年    10    月    2     日
                  刑事第八庭  審判長法  官  林慧英
                                    法  官  戴嘉慧
                                    法  官  簡源希
上為正本係照原本作成。
如不服本判決，應於收受送達後10日內向本院提出上訴書狀（應
敘述具體理由並附繕本）。
上訴書狀如未敘述理由，應於上訴期間屆滿後20日內補提理由書
於本院。
                                    書記官  黃雅青
中    華    民    國    97    年    10    月    2     日
附錄論罪科刑法條：
毒品危害防制條例第10條
施用第一級毒品者，處 6 月以上 5 年以下有期徒刑。
施用第二級毒品者，處 3 年以下有期徒刑。


司法院資訊處製作；財團法人民間司法改革基金會備份。
